臺灣高等法院刑事裁定　　　　　　　 100年度交抗字第1178號
抗　告　人
即受處分人　鍾華興
上列抗告人即受處分人因違反道路交通管理處罰條例案件，不服
臺灣板橋地方法院，中華民國100 年8 月31日所為裁定（100 年
度交聲字第2930號），提起抗告，本院裁定如下：
    主  文
抗告駁回。
    理  由
一、原裁定意旨略以：受處分人鍾華興於民國100年6月19日0時
    59分許，駕駛車牌號碼3722-QV號自用小客車，行經臺北市
    ○○路○段366巷55弄2號前時（裁決書略載為八德路2段），
    因有「汽車駕駛人酒精濃度超過規定標準，0.25-0.4（MG/L
    ）」之違規行為，經警員當場填製AEX662966號舉發違反道
    路交通管理事件通知單予以舉發後，原處分機關於100年8月
    19日依道路交通管理處罰條例第35條第1項第1款、第24條第
    1項第2款（裁決書漏載此條）規定，裁處罰鍰新臺幣（下同
    ）19,500元（已繳納），吊扣駕駛執照12個月，並應參加道
    路交通安全講習等語。嗣受處分人對上開處分聲明異議，其
    意旨略以：伊於前揭時、地，確有酒後違規駕車，但伊以開
    車至醫院或診所從事醫療工作為業，若駕駛執照遭吊扣，將
    無法工作，為此聲明異議，請求撤銷原處分云云。經查：受
    處分人於前揭時、地，酒後違規駕車，經警攔停盤檢，並對
    其進行呼氣酒精濃度測試，當場測得其呼氣酒精濃度達每公
    升0.29毫克等情，業經受處分人坦承不諱，並有臺北市政府
    警察局北市警交大字AEX662966號舉發違反道路交通管理事
    件通知單1紙附卷可稽，故原處分機關援引道路交通管理處
    罰條例第35條第1項第1款、第24條第1項第2款（裁決書漏載
    此條）規定，裁處罰鍰19,500元，吊扣駕駛執照12個月，並
    應參加道路交通安全講習，核無違誤，至受處分人所辯其以
    駕車從事醫療事務為業云云，縱認屬實，亦非係得免除吊扣
    駕照處分之正當理由，綜上，本件異議為無理由，應予駁回
    等語。
二、抗告意旨略以：伊從事醫療業務，若駕駛執照遭吊扣，將無
    法工作，懇請鈞院免予吊扣駕駛執照，並審酌伊前無酒後違
    規駕車紀錄、無機車駕駛執照及深感悔意等情，撤銷原裁定
    ，更為適當之裁定云云。
三、惟查：按汽車駕駛人飲用酒類或其他類似物後，其吐氣所含
    酒精濃度超過每公升0.25毫克以上者，不得駕車；汽車駕駛
    人，駕駛汽車經測試檢定酒精濃度超過規定標準者，處新臺
    幣15,000元以上60,000元以下罰鍰，並當場移置保管該汽車
    及吊扣其駕駛執照1 年；並應接受道路交通安全講習，道路
    交通安全規則第114條第2款、道路交通管理處罰條例第35條
    第1項第1款、第24條第1項第2款分別定有明文。本件抗告人
    即受處分人鍾華興確有前開違規行為，業據受處分人於聲明
    異議狀中坦白承認，並有上開舉發違反道路交通管理事件通
    知單、原處分裁決書各1份附卷可稽（見原審卷第6至7頁）
    ，堪認受處分人確有酒後違規駕車之事實無訛。抗告意旨雖
    以請求免予吊扣駕駛執照，惟揆諸上開規定，汽車駕駛人駕
    駛汽車經測試檢定有酒精濃度超過規定標準者，處罰鍰外，
    並當場移置保管其車輛及吊扣其駕駛執照1年，此乃法律明
    文規定，且其立法意旨係為維護汽車駕駛人及社會大眾之生
    命安全、身體健康必要之公共政策，且在責令汽車駕駛人善
    盡行車安全之社會責任，屬維持社會秩序及增進公共利益所
    必要，原處分機關或司法機關，並無斟酌免罰或減輕之行政
    裁量權限，抗告意旨所求情節，洵不足取。綜上，受處分人
    確有於前揭時、地，駕駛前揭自用小客車因酒精濃度超過規
    定標準之違規行為，至臻明確。原處分機關依道路交通管理
    處罰條例第35條第1項第1款、第24條第1項第2款（裁決書漏
    載此條）規定，裁處罰鍰19,500元，吊扣駕駛執照12個月，
    並應參加道路交通安全講習，並無不當，原審以異議無理由
    ，予以裁定駁回，經核其認事用法均無違誤，
    本件抗告為無理由，應予駁回。
據上論結，應依道路交通管理處罰條例第89條，道路交通事件處
理辦法第25條，刑事訴訟法第412 條，裁定如主文。
中    華    民    國   100    年    9     月    29    日
                  交通法庭    審判長法  官  許宗和
                                    法  官  潘進柳
                                    法  官  沈君玲
以上正本證明與原本無異。
不得再抗告。
                                    書記官  彭于瑛
中    華    民    國   100    年    9     月    30    日